en: Home & Garden > Linens & Bedding > Bedding > Pillowcases & Shams: Pillow Shams; Pillowcases
ja: ホーム・ガーデン > テーブルリネン・寝具 > 寝具 > 枕カバー: 枕カバー（装飾用）; 枕カバー
el: Σπίτι & κήπος > Λευκά είδη & κλινοσκεπάσματα > Κλινοσκεπάσματα > Μαξιλαροθήκες & διακοσμητικά: Διακοσμητικές μαξιλαροθήκες; Μαξιλαροθήκες
it: Casa e giardino > Biancheria > Lenzuola > Federe e copricuscini: Copricuscini; Federe
sk-SK: Dom a záhrada > Obliečky a posteľná bielizeň > Obliečky > Obliečky na vankúše a dekoračné vankúšiky: Prikrývky na vankúš; Obliečky na vankúše
bg-BG: Дом и градина > Домашен текстил и спално бельо > Спално бельо > Калъфки за стандартни и декоративни възглавници: Декоративни калъфки за възглавници; Калъфки за възглавница
de: Heim & Garten > Bett- und Haushaltswäsche > Bettwäsche > Kissenbezüge: Kissenbezüge; Kissenbezüge
fi: Koti ja puutarha > Liina- ja vuodevaatteet > Vuodevaatteet > Tyynyliinat: Tyynyliinat; Tyynyliinat
zh-TW: 居家和庭園 > 床包被套 > 寢具 > 枕套/枕飾: 裝飾枕套; 枕套
da: Hjem og have > Linned og sengetøj > Sengetøj > Pudebetræk og pyntebetræk: Dekorerede pudebetræk; Pudebetræk
tr: Ev ve Bahçe > Yatak Çarşaf ve Nevresimleri > Yatak Takımları > Yastık Kılıfları ve Kırlent Kılıfları: Kırlent Kılıfları; Yastık Kılıfları
ro-RO: Casă și grădină > Articole textile și lenjerie de pat > Lenjerie de pat > Fețe de pernă și fețe de pernă decorative: Fețe de pernă decorative; Fețe de pernă
es: Casa y jardín > Ropa de casa > Ropa de cama > Fundas de almohada y de cojines: Fundas de almohada decorativas; Fundas de almohada
zh-CN: 家居与园艺 > 床上用品 > 床品 > 枕套/装饰枕套: 枕套套装; 枕套
vi: Nhà và vườn > Vải lanh và bộ đồ giường > Chăn ga gối đệm > Vỏ gối & Khăn phủ: Khăn phủ gối; Vỏ gối
pt-BR: Casa e jardim > Lençóis e roupas de cama > Roupas de cama > Fronhas e capas de travesseiros: Capas de travesseiro decorativas; Fronhas
sl-SI: Dom in vrt > Posteljno perilo in posteljnina > Posteljnina > Prevleke za vzglavnike in blazine: Okrasne prevleke za blazine; Prevleke za blazine
nb: Hjem og hage > Lakner og sengetøy > Sengetøy > Putetrekk: Putetrekk; Putetrekk
pl: Dom i ogród > Bielizna stołowa i pościelowa > Artykuły pościelowe > Powłoczki i ozdobne poszewki na poduszki: Poszewki dekoracyjne; Poszewki na poduszki
sv: Hem och trädgård > Linne och sängkläder > Sängkläder > Örngott och kuddvar: Dekorativa kuddfodral; Örngott
hu: Otthon és kert > Textíliák és ágyneműk > Ágyneműk > Párnahuzatok és párnák: Dekoratív párnahuzatok; Párnahuzatok
cs: Dům a zahrada > Prádlo > Lůžkoviny > Povlečení na polštáře: Dekorativní povlaky na polštáře; Povlaky na polštáře
fr: Maison et jardin > Linge > Literie > Taies et protections d’oreiller: Housses d'oreiller; Taie d’oreiller
nl: Huis en tuin > Linnengoed > Beddengoed > Kussenhoezen: Decoratieve kussenslopen; Kussenslopen
lt-LT: Namai ir sodas > Patalynė ir baltiniai > Patalynė > Pagalvių užvalkalai: Pagalvių užvalkalai; Pagalvės užvalkalai
ru: Дом и сад > Кухонный текстиль, постельные принадлежности и полотенца > Постельные принадлежности > Наволочки и чехлы для подушек: Накидки для подушек; Наволочки
ko: 가정/원예 용품 > 리넨 제품/침구 > 침구 > 베갯잇/장식용 베갯잇: 베개 커버; 베갯잇
th: บ้านและสวน > ผ้าปูที่นอนและของใช้บนเตียง > เตียงนอน > ปลอกหมอนและสิ่งประดับ: ปลอกหมอนตกแต่ง; ปลอกหมอน
hr-HR: Dom i vrt > Posteljina i krevetnina > Krevetnina > Jastučnice i navlake: Navlake za jastuke; Jastučnice
pt-PT: Casa e jardim > Atoalhados e roupa de cama > Roupa de cama > Fronhas e capas decorativas para almofadas: Capas de almofadas; Fronhas